【裁判字號】    98,上訴,1249
【裁判日期】    990126
【裁判案由】    違反槍砲彈藥刀械管制條例
【裁判全文】
臺灣高等法院臺南分院刑事判決        98年度上訴字第1249號
上  訴  人
即  被  告  甲○
選任辯護人  鄭佑祥  律師
            王英傑  律師
            陳佳瑤  律師
上列上訴人因違反槍砲彈藥刀械管制條例案件，不服臺灣雲林地
方法院98年度訴字第618號中華民國98年11月11日第一審判決（
起訴案號：臺灣雲林地方法院檢察署98年度偵緝字第119號；移
送併辦:98年度偵字第3743號），提起上訴，本院判決如下：
    主  文
原判決撤銷。
甲○犯非法持有手槍罪，處有期徒刑柒年，併科罰金新臺幣拾捌
萬元，併科罰金部分，如易服勞役，以新臺幣壹仟元折算壹日；
扣案如附表所示之物均沒收。
    事  實
一、甲○明知手槍及子彈，非經中央主管機關許可不得持有之，
    竟基於非法持有之犯意，於民國98年3月中旬某時日起，取
    得如附表所示之槍彈等物後，即未經許可而非法持有如附表
    編號一至七所示制式槍彈等物。嗣其因殺人、違反槍砲彈藥
    刀械管制條例、妨害自由、行賄等案件，分別經臺灣雲林地
    方法院(91年度重訴字第4號、91年度訴字第435號)、台灣雲
    林地方法院檢察署(92年度偵字第4250、94年度偵字第1268
    號、5139號、97年度偵字第1879號)、台灣台南地方法院檢
    察署(93年度偵字第4637)通緝，為警於98年6月25日11時50
    分許，在台北縣林口鄉○○路○段及大湖路口7-11超商旁某
    檳榔攤當場逮捕，並經警徵得其同意，於同日12時30分許，
    在其臺北縣林口鄉○○○路○段555巷27號3樓租住處與其所
    駕駛車號3567-WJ號自用小客車等處搜索，扣得如附表所示
    之物，及反偵測機器1組、衛星電話2個、針孔攝影機及接收
    器1組、衛星定位器線瞄準器1台等物品，而查知上情。
二、案經內政部警政署刑事警察局移送臺灣雲林地方法院檢察署
    檢察官偵查起訴及移送併辦。
    理  由
一、被告以外之人於審判外之言詞或書面陳述，除法律有規定者
    外，不得作為證據，刑事訴訟法第159條第1項固有明文。惟
    被告以外之人於審判外之陳述，雖不符刑事訴訟法第159條
    之1至第159條之4之規定（即得為證據之情形），而經當事
    人於審判程序同意作為證據，法院審酌該言詞陳述或書面陳
    述作成時之情況，認為適當者，亦得為證據。當事人、代理
    人或辯護人於法院調查證據時，知有第159條第1項不得為證
    據之情形，而未於言詞辯論終結前聲明異議，視為有前項之
    同意，刑事訴訟法第159條之5定有明文。本件認定事實所引
    用證人之言詞及書面陳述證據，已經原審及本院提示被告表
    示無意見，迄於言詞辯論終結前亦未聲明異議，揆諸前揭規
    定，可認為已同意作為證據；而本院審酌該證人等之陳述及
    證據資料作成時之情況，認為適當，亦查無其他違法取證或
    其他瑕疵等不實之情事，與本案待證事實間並具有相當之關
    聯性，以之為本案證據尚無不當，復無顯有不可信之情況，
    自得採為證據。
二、訊據被告固不否認為警查扣上開槍彈之事實，惟仍否認有持
    有上開槍彈之犯行，並辯稱:扣案之槍彈等物品係「黃朝福」
    於98年3月在高雄漢來酒店交給我的，他說他要出外忙些事
    情，會再叫人跟我拿，當時我們二人都在通緝，我們都是用
    大陸手機聯絡，之後王朝福有打電話跟我說暫時無法過來，
    叫我幫他保管，我叫他找朋友來拿，他說找找看，之後就沒
    有再聯絡了，我係自首云云。
三、經查:
(一)被告有於上開時地同意警員搜索而查扣如附表所示之物之事
    實，業經被告迭於警偵、原審及本院供認不諱，核與證人吳
    昇哲、陳淑美分別於警詢及偵查之證述大抵相符，並有如附
    表所示之物扣案，及被告出具之自願受搜索同意書1份暨內
    政部警政署刑事警察局搜索扣押筆錄1份及現場查獲照片附
    卷可憑(偵卷第20-23、85-95頁)。又如附表編號一至七所示
    槍彈，經鑑定後均具殺傷力，亦有內政部警政署刑事警察局
    98年7月13日刑鑑字第0980091180號鑑驗書1份在卷可證(鑑
    定結果詳如附表所示，見偵卷第134-136頁)。被告此部分自
    白核與事證相符，堪以認定。
(二)被告雖另辯稱:上開槍、彈等物係名為「黃朝福」之人所寄
    藏云云。惟查:
 1、被告並未提供「黃朝福」身分資料以供查證，其此一辯解復
    無任何跡證可佐，則其上開空言所辯，自難遽信。況據被告
    所供，黃朝福係因案被通緝，要出去一陣子，所以將槍彈寄
    放予被告。然查:被告因殺人、違反槍砲彈藥刀械管制條例
    、妨害自由、行賄等案件，分別經臺灣雲林地方法院(91年
    度重訴字第4號、91年度訴字第435號)、台灣雲林地方法院
    檢察署(92年度偵字第4250號、94年度偵字第1268號、5139
    號、97年度偵字第1879號)、台灣台南地方法院檢察署(93年
    度偵字第4637號)通緝，有台灣高等法院被告前案記錄表在
    卷可稽(本院卷第26-27頁)，並有內政部警政署刑事警察局
    通緝案件移送書及查捕逃犯作業查詢報表各一份在卷可按(
    見偵續卷第1、9頁)。被告既因案經通緝多年，且於98年3
    月間仍在通緝中，其行蹤自應隱匿不定，不僅聯繫不便，且
    時有為警緝捕之可能。而黃朝福既因己身遭通緝而不便將槍
    枝攜帶在身，則其又豈能放心將如附表所示為數不少之制式
    槍彈，寄交予同為通緝犯、行蹤亦隱匿不定、並隨時可能為
    警緝獲之被告，且迄98年3月間至被告為警查獲時，長達三
    個月期間，均未與被告連絡取回上開槍彈之理！
 2、又上開槍枝及部分子彈係在被告所駕駛車號3567-WJ號(BMW
    牌X6型)自用小客車查獲之情，業經證人葉安、乙○○分別
    於原審及本院證述在卷(見原審卷第48-49、本院卷第68頁)
    ；被告並於警詢及原審供述:「該車平日是我女友在使用，
    我偶爾也會用」、「查扣之槍械會放在我所駕駛3567-WJ車
    內，是因為我怕放在家裡被我女朋友陳淑美發現，所以才藏
    放在車內」、「我怕東西放在那裡我女朋友看到會嚇到，後
    來因為我的車子撞到，車子修理回來後，我將東西拿到樓上
    放二、三天」等語( 見偵續卷第37、50頁，原審卷第49頁背
    面)。惟扣案之槍彈均屬制式槍枝、子彈，倘係他人所寄藏
    ，衡諸常情，被告理當將之藏放在固定且隱密之處所，妥為
    保管才是。豈有放在平日被告與其女友均有駕駛使用之車輛
    上，而使上開槍彈處於隨時可取用之狀態之理！且被告既稱
    因恐其女友在住處發現上開槍彈會怕，故將上開槍彈藏放在
    車內；卻又稱上開車輛平日是其女友在使用等語，則其將上
    開槍彈放在上開車輛，豈非更容易為其女友發現。凡此，足
    見被告上開所辯顯悖於常情，自不足採。
 3、復衡諸被告在其平日使用之車輛及租住處，分別放置如附表
    所示為數不少之制式槍彈，而使該槍彈處於隨時可取用之狀
    態；參以秘密證人之檢舉筆錄證稱:「我朋友親眼目睹甲○
    隨身至少攜帶3支手槍」(見本院卷第79頁)之情，顯見被告
    係以自己使用之意思而持有上開槍彈，而非單純為他人寄藏
    甚明。故被告辯稱上開如附表所示槍彈等物，均係「黃朝福
    」所有交予伊寄藏云云，顯係避重就輕卸責之詞，並不足採
    。
(三)被告雖另辯稱:被告主動向警供取上開槍彈，符合自首要件
    云云。惟查:
 1、按刑法第62條所謂發覺，並非以有偵查犯罪權之機關或人員
    確知其人犯罪無誤為必要，有確切之根據得為合理之可疑，
    而對犯罪行為人發生嫌疑時，即得謂為已發覺（最高法院72
    年台上字第641號判例意旨參照）。查本件被告乃因殺人、
    違反槍砲彈藥刀械管制條例、妨害自由、行賄等案件而通緝
    在案，已如前述。且被告前經內政部警政署列為要案查緝對
    象，而依該署要案(緊急)查緝專刊之「查詢緝原因」及「注
    意事項」欄已別登載:「犯罪嫌疑人甲○....持強大槍械武
    器犯案」、「犯罪嫌疑人甲○隨身攜有制式長、短槍械及手
    榴彈，查緝時請注意安全」等語，有內政部警政署要案(緊
    急)查緝專刊一份在卷可考(見警卷第38頁)。又被告於通緝
    期間自大陸偷渡潛返台灣後，員警已據線民檢舉被告持有槍
    枝，復經跟監埋伏始於上開時地查獲上開槍彈等情，業據證
    人即員警葉安、乙○○分別於原審及本院結證在卷(見原審
    卷第46-49頁、本院卷第66-70頁)，並有檢舉筆錄一份在卷
    可稽(見本院卷第66-70頁)，顯見警方對於被告涉嫌持槍之
    情，已有懷疑。
 2、且據證人即警員葉安於原審證稱:「當天是一、二天前有接
    獲情報，有一個雲林上去的開一部9431-UI的車子會上去找
    甲○，他們會到酒店去喝酒，以我們針對線報的幾家酒店，
    我們就去那裡埋伏守候，...後來是在林口忠義路二段與大
    福路口檳榔攤前逮補到甲○，當時他身上沒有槍械。在林口
    忠義路處查獲他時，因為他沒有槍械，【我們根據情資知道
    他有一台X6，我們就直接問他X6在何處】，...將近11點半
    左右，吳先生他又開這部車載甲○，我們就跟隨到查獲地點
    這裡。(你在筆錄上說X6是否就是甲○帶你們去車上取出槍
    彈的3567-WJ這部目小客車?)對。他也楞一之下說我怎知有
    X6，他就說:好，既然知道我就帶你到車上，他就說他車上
    有三把槍，他就帶我們到台北縣林口鄉○○○路○段555巷27
    號3樓B3，他車子放在那裡，確實是有三把槍跟子彈。【我
    們承辦人羅先生接獲情資是知道他有隨身攜帶長短槍，都是
    放在車內】，根據情資他是會時常更換車子，所以我們不知
    道他一定會開哪部。當時逮捕他時，是將他壓制在地上，他
    就說他沒有槍，我問他X6放在那裡，因為那天早上在林口交
    流道X6跟丟了，後來在附近又找到賓士9431的車，我們又再
    埋伏。是我點到他X6車子停在哪裡，他就說我怎麼知道有X6
    這部車，他就帶同警方到X6車子那裡，當時他也說我的槍也
    在車上。那天之所以會跟蹤甲○是因為要查槍，加上他又通
    緝。【當時情資是他回臺灣，而且他有長短槍，又遭通緝】
    ，我們就積極要抓他。(你們如何知道他有長短槍？)情資，
    別人檢舉，【有人檢舉他有攜帶槍枝】。我們問他X6及槍枝
    ，因為他當時直接反應他身上沒有槍，我們問他X6跟槍，他
    說我們怎麼知道他有X6，他就說好要帶我們去，車上有三把
    槍。(你怎麼知道傖在X6)是被告講的，我們，依照情資檢舉
    是他袋子隨時提著短槍，因為袋子也不大不可能是長槍，在
    我們直覺上袋子應該是槍，結果沒有。【(所以你們懷疑槍
    在另一部X6車子上？也可以這麼說。】」等語(見原審卷第
    46-49頁)；及證人乙○○於本院證稱:「(問:當天逮捕被告
    之前，是否就是根據線民檢舉筆錄讓你們懷疑被告隨身攜帶
    槍械?)是的。(問:但是線民檢舉筆錄內容是否可信?)我們有
    做一些查證，(被告)列為重要逃犯及【通報內容，都跟槍械
    有關】，所以我們直覺認為被告係持有槍械。我們接獲檢舉
    內容後，接下來就是要找被告這個人及檢舉所駕駛車輛，有
    提到被告會出入酒店，我們配合台北市刑大相關酒店查訪作
    監控，...之後被告跟他一位朋友離開往林口方向我們伺機
    逮捕。(問:當初逮捕被告時候，有無穿著防彈衣?)有的。(
    問:根據什麼穿著防彈衣?)【因為通報上被告係持有槍械的
    人物】。(問:你們根據什麼知道被告係開3567號BMW車子?)
    根據檢舉筆錄」等語(見本院卷第66-70頁)。參以證人乙○
    ○提出之檢舉筆錄內容記載:「我朋友親眼目睹甲○隨邊至
    少攜帶3支手槍，腰間有1支，布質手提袋有2支，常槍不離
    身，且至少有二支長槍。(問:甲○除了手槍隨身攜帶外，另
    外2支長槍置於何處?)放置於甲○所駕駛的BMW車輛的後車箱
    。他從大陸回來買一台白色BMW廠牌，車號為3567一＊J...
    」等語(見本院卷79-80頁)。可知，員警於逮捕被告前，已
    根據檢舉、通報情資，得知被告持有三枝手槍，放在其所駕
    駛車號為3567之白色BMW廠牌車輛(即證人葉安所稱X6之車輛
    )之情。顯見警員對於被告上開犯行，已有確切之根據，而
    對被告發生合理之懷疑，揆諸前開判例之旨，自得謂為已發
    覺被告上開犯罪嫌疑。從而，被告雖於為警逮捕後，帶同員
    警搜索起獲上開槍彈，然其持有槍枝之犯行既早已為員警所
    發覺，即與自首之要件仍有未合。
 3、另按裁判上之一罪其一部犯罪既已因案被發覺，雖在檢察官
    或司法警察官訊問中被告陳述其未發覺之裁判上一罪之其他
    部分犯罪事實，並不符合刑法第62條之規定，不應認有自首
    之效力(最高法院84年度台上字第4516號判決參照)。經查，
    本件員警主要係根據檢舉人之檢舉，而查獲上開槍彈之情，
    業據證人乙○○於本院證述在卷(見本院卷第67頁背面)。然
    據上開檢舉筆錄，僅提及被告持有槍枝之情，並未提及被告
    持有子彈之事實(詳見本院卷78-82頁)。且本件扣案子彈均
    係被告帶同員警於被告上開租住處及車輛查獲之情，亦據證
    人葉安、乙○○分別於原審及本院證述:「(問:這些子彈也
    是甲○告訴你們？子彈如何找到？)我們進去裡面，是他同
    意我們搜索，我們找到的。(問:他有無告訴你們說子彈在哪
    裡？)他有無跟我同事說我不知道」、「子彈係分別在車子
    及租屋處起獲」等語明確(見原審卷第49頁、68頁)。由此可
    知，警員於被告主動帶同至上開處所及車輛搜索前，根據上
    開檢舉筆錄僅知被告持有三枝槍枝，至於被告持有子彈之情
    形，則尚無確切之根據。惟被告持有槍枝之犯行既早已為警
    發覺，且與持有子彈犯行，乃屬想像競合之裁判上一罪關係
    ，則揆諸上開判決意旨，被告主動供出子彈放置處所部分，
    亦不符合刑法第62條之規定，而不應認有自首之效力，附此
    敘明。
(四)綜上所述，本件被告持有如附表所示槍彈之犯行，事證已甚
    明確，被告上開所辯不足採信，其上開犯行堪以認定，應予
    依法論科。
四、核被告持有附表編號一至三之槍枝，係犯槍砲彈藥刀械管制
    條例第7條第4項未經許可持有手槍罪；被告持有附表編號四
    至七之子彈，係犯同條例第12條第4項未經許可持有子彈罪
    。被告以一行為同時持有附表編號一至三所示手槍，為同種
    想像競合犯，應依刑法第55條之規定，論以一未經許可持有
    手槍一罪；其持有如附表編號四至七具殺傷力之子彈行為，
    亦同，應從一重論以未經許可持有子彈一罪。被告以一持有
    之行為，同時觸犯未經許可持有手槍罪、未經許可持有子彈
    罪，為異種想像競合犯，應依刑法第55條之規定，從一較重
    之未經許可持有手槍罪處斷。又被告因涉嫌上開多起案件，
    經通緝多年始緝獲到案，已如前述，而其於逃亡期間，持有
    本件扣案所示之槍彈為數不少，對社會秩序安全危害甚大，
    被告犯後雖有帶同警方起獲扣案槍彈，然仍否認持有犯行，
    其犯罪之情狀難認有可憫恕之情，自不宜依刑法第59條規定
    酌減其刑，附此敘明。
五、原審判決以被告罪證明確，因予論罪科刑，固非無見。惟:
(一)原審就扣案之被告所有供持有手槍所用之紅外線瞄準器1台
    、通槍工具1組等物，均未依法諭知沒收，尚有未洽。
(二)原審判決就臺灣雲林地方法院檢察署檢察官移送併辦部分（
    98年度偵3743號），未予敘明併為審理，亦有未洽。
(三)被告上訴意旨以:被告合於自首要件，且犯後深具悔意，原
    審未適用刑法第62條、第59條及槍砲彈藥刀械管制條例第18
    條第1項前段規定予以減輕或免除其刑，尚有未洽云云，雖
    無理由，惟原判決既有上述可議之處，自應由本院將原判決
    撤銷改判。
六、爰審酌被告通緝在案，竟持有殺傷力之制式手槍3枝、子彈
    169顆，對社會秩序安全危害重大，並審酌其前科素行、家
    庭環境、教育程度，及犯後否認持有僅坦承寄藏槍彈，及自
    動帶同員警取出槍彈，態度尚佳等一切情狀，量處如主文第
    二項所示之刑，並就併科罰金部分諭知易服勞役之折算標準
    ，以資懲儆。扣案如附表編號一至三所示手槍3枝及附表編
    號四至七試射後剩餘子彈共113顆(原扣案子彈169顆，經試
    射耗用56顆，僅剩餘113顆有殺傷力之子彈)，均為違禁物，
    均應依刑法第38條第1項第1款規定宣告沒收。至扣案如附表
    編號四至七所示經試射耗用之子彈56顆部分，因經試射擊發
    完畢，已不具殺傷力子彈特性，故不為沒收之諭知。另附表
    編號八至九所示之物，被告雖辯稱為黃朝福所有而交其寄藏
    云云，然其所辯不足採信已如前述(如前理由三(二)所述)，
    堪認附表編號八、九所示之物，亦屬被告自主所有之物，而
    附表編號八所示之紅外線瞄準器乃供被告輔助使用槍彈所用
    之物；附表編號九所示之通槍工具，乃供被告保養維修槍枝
    所用之物，故均應依刑法第38條第1項第2款宣告沒收。至其
    他扣案之反偵測機器1組、衛星電話2個、針孔攝影機及接收
    器1組、衛星定位器線瞄準器1台等物，與本件犯罪無關，均
    不予宣告沒收。
七、臺灣雲林地方法院檢察署檢察官移送併辦部分（98年度偵37
    43號），與本件起訴之犯罪事實為同一事實，自應併為審理
    ，附此敘明。
據上論結，應依刑事訴訟法第369條第1項前段、第364條、第299
條第1項前段，槍砲彈藥刀械管制條例第7條第4項、第12條第4項
，刑法第11條前段、第42條第3項前段、第55條、第38條第1項第
1、2款，判決如主文。
本案經檢察官曾銘芳到庭執行職務。
中    華    民    國    99    年    1     月    26    日
                    刑事第六庭  審判長法  官  董武全
                                      法  官  沈揚仁
                                      法  官  賴純慧
以上正本證明與原本無異。
如不服本判決應於收受送達後10日內向本院提出上訴書狀，其未
敘述上訴理由者，並得於提起上訴後10日內向本院補提理由書（
均須按他造當事人之人數附繕本）「切勿逕送上級法院」。
                                      書記官  馬愛君
中    華    民    國    99    年    1     月    26    日
附錄本案論罪科刑法條全文：
槍砲彈藥刀械管制條例第7條第4項：
未經許可，持有、寄藏或意圖販賣而陳列第1項所列槍砲、彈藥
者，處5年以上有期徒刑，併科新臺幣1千萬元以下罰金。
槍砲彈藥刀械管制條例第12條第4項：
未經許可，持有、寄藏或意圖販賣而陳列子彈者，處5年以下有
期徒刑，併科新臺幣300萬元以下罰金。
【附表】：
┌──┬───────┬────────────┬──────┐
│編號│扣押物        │鑑定結果                │沒收理由    │
├──┼───────┼────────────┼──────┤
│一  │比利時制式手槍│送鑑手槍1枝(含彈匣3個， │為違禁物，應│
│    │１枝          │槍枝管制編號0000000000) │依刑法第38條│
│    │(槍枝管制編號:│，認係口徑5.7mm(5.7x28mm│第1項第1款宣│
│    │ 0000000000)  │)制式半自動手槍，為比利 │告沒收。    │
│    │              │時FN廠Five-seveN型，送鑑│            │
│    │              │時槍號鐵片遭拆除，槍管內│            │
│    │              │具8條右旋來復線，擊發功 │            │
│    │              │能正常，可供擊發同口徑制│            │
│    │              │式子彈使用，認具殺傷力。│            │
│    │              │(如照片一～五)          │            │
├──┼───────┼────────────┼──────┤
│二  │奧地利制式手槍│送鑑子彈1枝(含彈匣3個， │為違禁物，應│
│    │１枝          │槍枝管制編號0000000000) │依刑法第38條│
│    │(槍枝管制編號:│，認係口徑9MM制式半自動 │第1項第1款宣│
│    │ 0000000000)  │手槍，為奧地利GLOCK廠19 │告沒收。    │
│    │              │型，槍號為CBM320，槍管內│            │
│    │              │具6條右旋來復線，擊發功 │            │
│    │              │能正常，可供擊發同口徑制│            │
│    │              │式子彈使用，認具殺傷力。│            │
│    │              │(如照片六～九)          │            │
├──┼───────┼────────────┼──────┤
│三  │美國制式手槍  │送鑑手槍1枝(槍枝管制編: │為違禁物，應│
│    │１枝          │編號0000000000)，認係口 │依刑法第38條│
│    │(槍枝管制編號:│徑O.38吋制式轉輪手槍，為│第1項第1款宣│
│    │ 0000000000)  │美國:SMITH&WESSON廠製， │告沒收。    │
│    │              │槍身號碼為642-1,輪臂號碼│            │
│    │              │為559，槍管內有5條右旋來│            │
│    │              │復線，擊發功能正常，可供│            │
│    │              │擊發同口逕制式子彈使用，│            │
│    │              │認具殺傷力。            │            │
│    │              │(如照片一○～一五)      │            │
├──┼───────┼────────────┼──────┤
│四  │制式子彈109顆 │認均係口徑5. 7x28mm制式 │經試射子彈36│
│    │(試射36顆，剩 │子彈，採樣36顆試射，可擊│顆業已滅失，│
│    │ 餘73顆)      │發，認均具殺傷力。      │無從沒收；尚│
│    │              │(如照片一六)            │餘73顆，為違│
│    │              │                        │禁物，均應依│
│    │              │                        │刑法第38條第│
│    │              │                        │1項第1款宣告│
│    │              │                        │沒收。      │
├──┼───────┼────────────┼──────┤
│五  │制式子彈40顆  │認均係口徑9mm制式子彈， │經試射子彈13│
│    │(試射13顆，剩 │採樣13顆試射，可擊發，認│顆業已滅失，│
│    │ 餘27顆)      │均具殺傷力。            │無從沒收；尚│
│    │              │(如照片一七～一八)      │餘27顆，為違│
│    │              │                        │禁物，均應依│
│    │              │                        │刑法第38條第│
│    │              │                        │1項第1款宣告│
│    │              │                        │沒收。      │
├──┼───────┼────────────┼──────┤
│六  │制式子彈15顆  │認均係口徑0.38mm制式子彈│經試射子彈5 │
│    │(試射5顆，剩  │，採樣5顆試射，可擊發， │顆業已滅失，│
│    │ 餘10顆)      │認均具殺傷力。          │無從沒收；尚│
│    │              │(如照片一九～二０)      │餘10顆，為違│
│    │              │                        │禁物，均應依│
│    │              │                        │刑法第38條第│
│    │              │                        │1項第1款宣告│
│    │              │                        │沒收。      │
│    │              │                        │            │
├──┼───────┼────────────┼──────┤
│七  │制式子彈5顆   │認均係口徑5.56mm制式子彈│經試射子彈2 │
│    │(試射2顆，剩  │，採樣2顆試射，可擊發， │顆業已滅失，│
│    │ 餘3顆)       │認均具殺傷力。          │無從沒收，尚│
│    │              │(如照片二一～二二)      │餘3顆，為違 │
│    │              │                        │禁物，均應依│
│    │              │                        │刑法第38條第│
│    │              │                        │1項第1款宣告│
│    │              │                        │沒收。      │
├──┼───────┼────────────┼──────┤
│八  │紅外線瞄準器  │                        │為被告所有供│
│    │１台          │                        │持有槍枝所用│
│    │              │                        │之物。應依刑│
│    │              │                        │法第38條第1 │
│    │              │                        │項第2款宣告 │
│    │              │                        │沒收。      │
├──┼───────┼────────────┼──────┤
│九  │通槍工具１組  │                        │為被告所有供│
│    │              │                        │持有槍枝所用│
│    │              │                        │之物。應依刑│
│    │              │                        │法第38條第1 │
│    │              │                        │項第2款宣告 │
│    │              │                        │沒收。      │
└──┴───────┴────────────┴──────┘

司法院資訊處製作；財團法人民間司法改革基金會備份。
